【裁判字號】    89,訴,80
【裁判日期】    890316
【裁判案由】    違反森林法
【裁判全文】
臺灣嘉義地方法院刑事判決                            八十九年度訴字第八號
    公  訴  人  臺灣嘉義地方法院檢察署檢察官
    被      告  丁○○
                乙○○
                甲○○
右列被告因違反森林法案件，經檢察官提起公訴 (八十九年度偵字第三０四號）本院
判決如左：
    主  文
丁○○共同連續結夥二人以上竊取森林主產物，為搬運贓物使用車輛，累犯，處有期
徒刑拾月，併科罰金新台幣參萬貳仟肆佰陸拾陸元，如易服勞役，以參佰元即新台幣
玖佰元折算壹日。鏈鋸壹台、鋸鏈條貳條、蓄電池照明壹組、鋸片壹支、六角板手壹
支及銼刀參支均沒收。
乙○○共同連續結夥二人以上竊取森林主產物，為搬運贓物使用車輛，處有期徒刑捌
月，併科罰金新台幣參萬貳仟肆佰陸拾陸元，如易服勞役，以參佰元即新台幣玖佰元
折算壹日。鏈鋸壹台、鋸鏈條貳條、蓄電池照明壹組、鋸片壹支、六角板手壹支及銼
刀參支均沒收。
甲○○共同連續結夥二人以上竊取森林主產物，為搬運贓物使用車輛，處有期徒刑捌
月，併科罰金新台幣參萬貳仟肆佰陸拾陸元，如易服勞役，以參佰元即新台幣玖佰元
折算壹日。緩刑參年。鏈鋸壹台、鋸鏈條貳條、蓄電池照明壹組、鋸片壹支、六角板
手壹支及銼刀參支均沒收。
    事  實
一、丁○○曾有違反槍砲彈藥刀械管制條例、違反麻醉藥品管理條例及違反肅清煙毒
    條例等前科，其最後一次係違反肅清煙毒條例及違反麻醉藥品管理條例案件，分
    別經法院判處有期徒刑三年十月、七月確定，嗣經定其應執行之刑為有期徒刑四
    年二月，甫於民國八十七年三月十五日執行完畢。乙○○曾因違反森林法案件，
    經法院判處有期徒刑五月，併科罰金五萬九千二百七十四元確定，於八十一年一
    月三十一日執行完畢（於本案不構成累犯）。甲○○曾因侵占案件經法院判處有
    期徒刑四月，於七十五年一月二十一日易科罰金執行完畢（於本案不構成累犯）
    。三人均仍不知悔改，又共同意圖為自己不法之所有，結夥三人，由丁○○駕駛
    其所有業經報廢而無車牌之乳白色廂型車，並攜帶劉某所有之鏈鋸一台、蓄電池
    照明一組、鋸片一支、鋸鏈條二條、六角扳手一支及銼刀三支，於八十八年十二
    月二十四日晚上九時四十分許，至嘉義縣大埔事業區第一０六林班地內竊取材積
    一、八三九立方公尺，價值新台幣一萬六千二百三十三元（起訴書載為一萬七千
    八百七十九元）之樟木一顆，得手後並將其鋸成五十七塊，並以新台幣三千元之
    代價僱用乙○○將上開竊得之樟木塊搬運上車，甲○○則在旁以蓄電池協助照明
    及搬運，丁○○再以上揭車輛將贓物運走，旋於當日晚上十時許，途經嘉義縣阿
    里山鄉○○村○鄰道路時為警當場查獲，並扣得上揭無車牌之乳白色廂型車一輛
    及劉某所有之鏈鋸一台、蓄電池照明一組、鋸片一支、鋸鏈條二條、六角扳手一
    支及銼刀三支。
二、案經嘉義縣警察局竹崎分局報請臺灣嘉義地方法院檢察署檢察官偵查起訴。
    理  由
一、訊據被告丁○○固不否認有鋸伐上開樟木及僱用乙○○搬運之行為，惟辯稱該棵
    樟木已經枯死，沒有經濟價值，且伊砍伐該棵樟木係為帶回住處作為升火之用云
    云；訊據被告乙○○坦承有受僱於丁○○搬運上開樟木之行為，惟辯稱伊係一時
    心生貪念，才會幫丁○○搬運樟木云云；訊據被告甲○○矢口否認有一同搬運樟
    木之行為，辯稱伊當天是要與乙○○前去捕捉虎頭蜂，半路遇上丁○○，伊並未
    著手幫忙搬運樟木云云。
二、經查，被告丁○○如何盜伐上開樟木一棵並將之鋸成五十七塊後，以三千元僱用
    乙○○搬運上丁○○所駕駛之廂型車，被告甲○○如何一同搬運及在旁協助以蓄
    電持照明等情，業據被告乙○○、丁○○於警訊中供述明確。本件被告丁○○等
    人盜伐之樟木係活的，砍下來時尚有樹葉等情，業據證人即嘉義林區管理處龍美
    工作站承辦人員丙○○到庭結證屬實，而被告丁○○盜伐該棵樟木係欲將之賣予
    雕刻店乙節，亦據被告丁○○於偵查中供認在卷，足證被告丁○○辯稱該棵樟木
    已經枯死而無經濟價值云云，不足採信。此外，又有森林被害告訴書一份及現場
    照片四幀附卷可稽，並有無車牌之乳白色廂型車一輛、鏈鋸一台、蓄電池照明一
    組、鋸片一支、鋸鏈條二條、六角扳手一支及銼刀三支扣案可資佐證。被告乙○○、甲○○上開所辯，均係事後卸責之詞，尚難採信。從而本件事證明確，被告
    等人犯行均堪認定。
三、核被告丁○○、乙○○及甲○○所為，均係犯森林法第五十二條第一項第四、六
    款之罪。被告等對於犯罪之實施，有犯意聯絡及行為分擔，均為共同正犯。被告
    丁○○曾於八十二年間先後因違反肅清煙毒條例及違反麻醉藥品管理條例案件，
    分別經法院判處有期徒刑三年十月、七月確定，嗣經定其應執行之刑為有期徒刑
    四年二月，並於民國八十七年三月十五日執行完畢，有臺灣嘉義地方法院檢察署
    刑案查註紀錄表乙份附卷可稽，其於五年內再犯本件有期徒刑以上之罪，為累犯
    ，應依刑法第四十七條之規定加重其刑。爰審酌被告等人犯罪之動機、目的、手
    段，犯罪時所受之刺激及其品性、生活狀況、智識程度、犯罪所生之損害，及犯
    罪後態度等一切情狀，分別量處如主文所示之刑。本件被告等人所盜伐之樟木材
    積為一、八三九立方公尺，價值為新台幣一萬六千二百三十三元，業據證人丙○○證述在卷，爰依森林法第五十二條第一項之規定，併科贓額二倍即新台幣三萬
    二千四百六十六元之罰金，並定其罰金易服勞役之標準。扣案之被告丁○○所有
    供盜伐所用之鏈鋸壹台、鋸鏈條貳條、蓄電池照明壹組、鋸片壹支、六角板手壹
    支及銼刀參支，爰依刑法第三十八條第一項第二款宣告沒收。至另有扣案之乳白
    色廂型車一部，雖係被告丁○○所有，但非專供犯罪所用，依法自不得一併宣告
    沒收。又被告甲○○前未曾受有期徒刑以上刑之宣告，因一時失慮，偶罹刑典，
    經此刑之宣告後，應知警惕而無再犯之虞，本院因認暫不執行其刑為當，予以宣
    告緩刑，用啟自新。至被告乙○○前曾因違反森林法案件，經法院判處有期徒刑
    五月，併科罰金五萬九千二百七十四元確定，於八十一年一月三十一日執行完畢
    ，雖於本件不構成累犯，但其前因違反森林法經法院判刑確定並執行，卻又不知
    悔悟，再犯本件森林法案件，以不宜宣告緩刑為當，附此敘明。
據上論斷，應依刑事訴訟法第二百九十九條第一項前段，森林法第五十二條第一項第
四、六款，刑法第十一條前段、第二十八條、第四十二條第二項、第四十七條、第七
十四條第一款、第三十八條第一項第二款，現行法規所定貨幣單位折算新台幣條例第
二條，判決如主文。
本案經檢察官林世芬到庭執行職務
中      華      民      國    八十九    年      三      月     十六     日
                                      臺灣嘉義地方法院刑事第二庭
                                          法  官  曾  文  欣
右正本證明與原本無異。
如不服本判決，應於判決送達後十日內向本院提出上訴狀( 應附繕本 )。
中      華      民      國    八十九    年      三      月     十七     日
                                          書記官  張  鑽  銘
森林法第五十二條
竊取森林主、副產物而有左列情形之一者,處六月以上五年以下有徒刑,併科贓額二倍
以上五倍以下罰金:
一、於保安林犯之者。
二、依機關之委託或其他契約,有保護森林義務之人犯之者。
三、於行使林產物採取權時犯之者。
四、結夥二人以上或僱使他人犯之者。
五、以贓物為原料,製造木炭、松節油、其他物品或培植菇類者。
六、為搬運贓物,使用牲口、船舶、車輛,或有搬運造材之設備者。
七、採掘、毀損、燒燬成隱蔽根株，以圖罪跡之湮滅者。
八、以贓物燃料，使用於礦物之採取，精製石灰、磚、瓦或其他物品之製造者。
前項未遂犯罰之。
第一項第五款所製物品，以贓物論，並沒收之。


司法院資訊處製作；財團法人民間司法改革基金會備份。
